【裁判字號】    98,易,219
【裁判日期】    980730
【裁判案由】    竊盜
【裁判全文】
臺灣宜蘭地方法院刑事判決               98年度易字第219號
公  訴  人  臺灣宜蘭地方法院檢察署檢察官
被      告  甲○○
                    （另案在臺灣宜蘭監獄執行中）
上列被告因竊盜案件，經檢察官提起公訴（98年度偵字第1449號
），本院判決如下：
    主  文
甲○○犯竊盜罪，處有期徒刑拾月。
    事  實
一、甲○○基於意圖為自己不法所有之竊盜犯意，於民國97年6
    月21日下午3時許，在宜蘭縣頭城鎮烏石港邊之停車場內，
    以不詳之方法打破停在該處車號4396－BB號自用小客車之右
    後車窗後（車輛使用人係乙○○之友人，毀損部分未據車輛
    使用人告訴），竊取車內乙○○所有之包包一個【內有SONY
    ERICSSON廠牌行動電話手機一支（序號000000000000000）
    、IPOD SHUFFLE-MP3一台、化妝品、衣物】，得手後即逃離
    現場。嗣警方於97年6月25日持搜索票前往宜蘭縣宜蘭市○
    ○街121巷26號甲○○居住處，查獲前揭贓物行動電話手機
    一支、IPOD SHUFFLE-MP3一台後，始循線查悉上情。
二、案經乙○○訴由宜蘭縣政府警察局礁溪分局報請臺灣宜蘭地
    方法院檢察署檢察官偵查起訴。
    理  由
一、證據能力部分：
（一）按被告之自白，非出於強暴、脅迫、利誘、詐欺、疲勞訊
      問、違法羈押或其他不正之方法，且與事實相符者，得為
      證據，刑事訴訟法第156條第1項定有明文。本件被告甲○
      ○雖辯稱「警詢時是警察硬要我承認的，警察說昨天你就
      說是你偷的，今日為何說不是，警察這樣說就是逼我承認
      。」云云，然查：被告甲○○於97年6月26日接受警詢時
      ，警察並未以威脅、利誘、恐嚇、毆打等方式對被告刑求
      逼供，最後警察問被告是否其打破自小客車車窗行竊本件
      SONY ERICSSON廠牌行動電話手機時，被告回答『嗯』，
      係被告自己所為之決定等事實，已據被告於審理中供述甚
      明（見本院卷第136頁），且證人即承辦員警丁○○亦證
      稱「當初詢問甲○○時，我們沒有逼他承認本件竊案，沒
      有不法取供，於詢問過程中，甲○○的精神狀況很好，並
      無酒醉或毒癮發作情形，筆錄內容都是甲○○自己說的，
      我們是依照甲○○的回答依實記載。當初是我們搜索查扣
      到SONY ERICSSON廠牌行動電話手機，我們懷疑手機來源
      ，便詢問甲○○手機來源，甲○○就說是他偷的，是他自
      己承認的。」等情綦詳（見本院卷第48至53頁）、證人即
      承辦員警丙○○亦證稱「當初我們搜索查扣到SONY ERICS
      SON廠牌行動電話手機時，我們詢問甲○○手機來源，甲
      ○○就說是他偷的，只是時間、地點他已經無法確定。」
      等情綦詳（見本院卷第91頁）。另經本院勘驗被告於97年
      6月26日接受警詢時，就與本案有關的SONY ERICSSON廠牌
      行動電話手機來源部分之警詢錄影光碟結果，可見員警於
      詢問之過程中確實並未有不法取供之行為，且員警於詢問
      之過程中質疑被告先後陳述不一之行為，亦非屬「逼被告
      承認犯行」之不法取供行為甚明（參見本院卷第134至135
      頁之勘驗筆錄內容）。因此，顯見被告於97年6月26日接
      受警詢時，確實係出於其自由意志而為陳述無訛，被告所
      辯非出於自由意志陳述云云，無非屬事後卸責之詞，諉無
      足取。而被告於97年6月26日接受警詢時，既係出於其自
      由意志而為陳述，且其陳述之內容與下列二所列之事證相
      吻合，被告上開警訊時之自白應與事實相符，依前引刑事
      訴訟法第156條第1項之規定，被告前揭自白自有證據能力
      。
（二）次按，被告以外之人於審判外之言詞或書面陳述，除法律
      有規定者外，不得作為證據，刑事訴訟法第159條第1項定
      有明文。查證人乙○○於警詢中之陳述，屬於被告以外之
      人於審判外之陳述，且無刑事訴訟法第159條之2、之3規
      定所列之事由存在，被告復已否認上開陳述之證據能力，
      則依前揭刑事訴訟法第159條第1項之規定，證人乙○○於
      警詢中之陳述，無證據能力。
（三）末按，被告以外之人於審判外之陳述，雖不符前四條之規
      定，而經當事人於審判程序同意作為證據，法院審酌該言
      詞陳述或書面陳述作成時之情況，認為適當者，亦得為證
      據。當事人、代理人或辯護人於法院調查證據時，知有第
      159條第1項不得為證據之情形，而未於言詞辯論終結前聲
      明異議者，視為有前項之同意，刑事訴訟法第159條之5第
      1項、第2項分別定有明文。本件情形，被告、檢察官於本
      院審理時對於下列所述之其他證據資料，均不爭執其證據
      能力，本院審酌該等證據資料作成時之狀況，並無不宜作
      為證據情事，依刑事訴訟法第159條之5第2項規定，自均
      得作為證據。
二、認定犯罪事實所憑之依據：
    訊據被告甲○○矢口否認涉有公訴人所指之竊盜犯行，辯稱
    「本件扣案之SONY ERICSSON廠牌行動電話手機，係伊於97
    年6月21日下午3、4時許，在宜蘭縣頭城鎮烏石漁港停車場
    拾獲的，當時伊只拾獲該手機，如果係伊敲破該停車場內之
    4396-BB號自用小客車右後車窗行竊，當初警方搜索時，應
    該會查到其他的贓物，但警方並未查到其他MP3等贓物，所
    以伊確實未竊取4396-BB號自用小客車車內之物品。」云云
    ，經查：警方於97年6月25日持搜索票至宜蘭縣宜蘭市○○
    街121巷26號被告甲○○居住處執行搜索時，查獲被告持有S
    ONY ERICSSON廠牌行動電話手機一支（序號00000000000000
    0）及IPOD SHUFFLE-MP3一台之事實，已據證人即承辦員警
    丙○○於本院審理時證述明確（見本院卷第90頁），並有宜
    蘭縣政府警察局宜蘭分局扣押物清單一件、宜蘭縣政府警察
    局宜蘭分局扣押物品目錄表一件、宜蘭縣政府警察局宜蘭分
    局98年6月11日警蘭偵字第0982007428號函及所附之員警職
    務報告書一件，暨查獲物品（SONY ERICSSON廠牌行動電話
    手機、IPOD SHUFFLE-MP3）相片五張（見警卷第11至12頁，
    本院卷第76、83頁）在卷可稽，自堪以認定。其次，被告所
    持有之前揭SONY ERICSSON廠牌行動電話手機一支及IPOD SH
    UFFLE-MP3一台係乙○○所有之物，且係於97年6月21日下午
    3時許，在宜蘭縣頭城鎮烏石港邊之停車場內，因乙○○之
    友人停放於該處之車號4396－BB號自用小客車右後車窗遭竊
    賊敲破，竊賊竊走車內乙○○所有、內置有上述SONY ERICS
    SON廠牌行動電話手機一支、IPOD SHUFFLE-MP3一台及化妝
    品、衣物等物之包包一個之事實，亦據證人乙○○於本院審
    理時證述明確（見本院第55至58頁），並有通聯調閱查詢單
    一件、乙○○領回上述IPOD SHUFFLE-MP3之贓物認領保管單
    一件在卷可佐，自亦可認定屬實。再者，被告於97年6月26
    日接受警方詢問時，復供承「
    警員：來、警方扣押物品目錄表內SONY的行動電話一支跟MO
          TO的行動電話一支，這兩隻（被告往其右下方處低頭
          察看），SONY一支還有MOTO一支，有沒有？（被告答
          ：嗯）這兩支電話是不是你的？
    被告：不是。
    警員：不是呴？那是誰的？
    被告：忘記了。
    警員：怎麼來的？
    被告：（被告身體往後靠）怎麼來的....，我現在真的忘記
          了...。
    警員：這兩支也是敲破玻璃起出來的啦？
    被告：（被告向右轉頭注視）（被告微微點頭）不清楚、就
          是..。
    警員：現在又說不清楚。
    被告：對啊，就是不知道到底敲破玻璃拿的還是...。
    警員Α：我說...，昨天你跟我說，有沒有、呴？
    被告：是啊！我就說、對啊、究竟到底是敲破玻璃拿的...
          我現在真的記不起來了。
    警員Α：是忘記用... 去打破，還是敲破玻璃（的方式）起
            出來的...，對不對？（台語轉譯）.... 時間點忘
            記了、對不對？
    被告：是啊！確實忘記了。
    警員Α：你忘記了... 因為你昨天說這兩隻手機賣不到什麼
            錢、敲玻璃有沒有、跟別人拿來的、對不對？
    被告：（被告微點頭）。
    警員：這兩支也是你敲破自小客車車窗後....
    警員：來、這兩支也是你撬破自小客車車窗後行竊來的嘛？
    被告：嗯。
    警員：但是行竊的時間跟地點你忘了嘛！？對不對？呴？
    被告：嗯。（被告微點頭）」等情甚明，此有本院勘驗警詢
    錄影光碟之勘驗筆錄可佐（見本院卷第134至135頁）。從而
    ，被告於97年6月21日下午3時許，在宜蘭縣頭城鎮烏石港邊
    之停車場內，以不詳之方法打破停在該處車號4396－BB號自
    用小客車之右後車窗後，竊取車內乙○○所有之包包一個（
    內有SONY ERICSSON廠牌行動電話手機一支、IPOD SHUFFLE-
    MP3一台、化妝品、衣物）得手之事實，已堪認定。被告事
    後翻異前詞否認犯行，顯屬事後卸責諉過之詞，毫不足採。
    綜上所述，本件事證已臻明確，被告竊盜之犯行堪予認定，
    應依法論科。
三、論罪科刑部分：
    核被告甲○○之所為，係犯刑法第320條第1項之竊盜罪。至
    於公訴人雖認為「被告係持兇器螺絲起子敲破車號4396－BB
    號自用小客車之右後車窗行竊」，所犯係刑法第321條第1項
    第3款之攜帶兇器竊盜罪，惟查：警方於97年6月25日持行搜
    索時，雖自被告處查扣螺絲起子一支（見卷附宜蘭縣政府警
    察局宜蘭分局扣押物清單、扣押物品目錄表及本院卷第76頁
    刑案現場相片），然得以敲破車窗之工具很多，並非僅只螺
    絲起子一種，甚至徒手亦可為之，因此尚難僅以被告持有上
    述之螺絲起子，即謂被告係持螺絲起子遂行本案犯行。其次
    ，被告於警詢中僅坦承敲破車窗行竊，並未供承係持螺絲起
    子敲破車窗。再者，證人即被害人乙○○亦未親眼目擊破車
    窗，其亦無法證明被告係持何種工具擊破車窗。此外，公訴
    人復未能舉出其他證據證明被告係持螺絲起子擊破車窗行竊
    。因此，本件並無具體事證證明被告持螺絲起子擊破車窗行
    竊，則被告之所為自不構成刑法第321條第1項第3款之攜帶
    兇器竊盜罪，而應僅構成刑法第320條第1項之普通竊盜罪，
    故公訴人前揭認定尚有未洽，惟其基本社會事實同一，本院
    自應予審理，並變更起訴法條。茲審酌被告之素行、智識程
    度，犯罪之動機、目的、手段；為一己私利，擊破他人車窗
    竊取車內財物，顯見其法治觀念薄弱，且已嚴重侵害他人之
    財產權益，惡性非輕；雖一度於警詢時坦承院犯行，惟於審
    理時卻翻異前詞否認犯行，耗費國家司法資源甚多，難認已
    有全盤悔悟之心；行竊所得財物之價值及被害人所受損害程
    度等一切情狀，酌情量處如主文所示之刑，以示警懲。
據上論斷，應依刑事訴訟法第284條之1、第299條第1項前段、第
300條，刑法第320條第1項，刑法施行法第1條之1，判決如主文
。
本案經檢察官劉憲英到庭執行職務。
中    華    民    國    98    年     7    月    30    日
                  刑事第三庭法  官  劉家祥
以上正本證明與原本無異。
如不服本判決應於收受送達後十日內向本院提出上訴書狀，並應
敘述具體理由；其未敘述上述理由者，應於上訴期間屆滿後二十
日內向本院補提理由書 (均須按他造當事人之人數附繕本)「切
勿逕送上級法院」。
                            書記官  劉謹翊
中    華    民    國    98    年     7    月    30    日
附錄本案論罪科刑法條：
中華民國刑法第320條第1項（普通竊盜罪、竊佔罪）
意圖為自己或第三人不法之所有，而竊取他人之動產者，為竊盜
罪，處5年以下有期徒刑、拘役或5百元以下罰金。


司法院資訊處製作；財團法人民間司法改革基金會備份。
